# 求助：在建工程试生产的账务处理？

提问人：dxg250250 时间：2013-02-01 18:43:27
某公司有两条生产线，一条老线、一条新线，目前老线未生产，新线刚开始试生产，新老线分开核算，新线应该怎么进行账务处理？
试生产阶段成本直接进在建工程吗？产成品用不用结转库存商品？试生产产品销售时怎么处理？

回答人：chenyiwei
在建工程达到预定可使用状态之前的试生产的会计处理原则是：试车支出（包括试投料的成本）计入在建工程成本，试生产中产出可以对外销售的产成品时，按照预计可变现净值冲减在建工程成本。期末尚未出售的试生产产品在资产负债表上列报为其他流动资产而不是库存商品。类似问题在本版面上有过多次讨论，你可以搜索一下看看。

提问人：dxg250250 时间：2013-02-01 19:02:20
回复 chenyiwei 的帖子
陈老师：按照预计可变现净值冲减在建工程成本账务处理是什么样的？转固后存货盘点时是不是会多出来一块在产品？未销售的产成品怎么处理？

回答人：chenyiwei
按试生产产品的预计可变现净值借：其他流动资产，贷：在建工程。销售时借：银行存款，贷：其他流动资产（不通过收入、成本核算）。未销售的产品按照预计可变现净值列报为其他流动资产。